# 软件终身授权许可 - 客户和供应商账务处理差异

提问人：wx_5de609121b44 时间：2021-09-13 23:06:00
陈版主：
A公司是软件研发的，今年 1 月为B公司车企研发成功了一款软件，B公司通过该软件可以在车基上对C端客户进行销售产品，对网约车平台进行经销商管理等。
软件所有权为A公司，未交出源代码。A公司根据B公司在软件内使用的车辆三码（可以理解为一个车一个三码，相当于手机号）数量收取软件授权使用费，期间为三码号码的终身（就是永久不会从软件里消失）
A公司根据收入准则 授予知识产权许可，该许可为一次性终身授权，按每个月B公司使用的三码数量（即车辆数量）*单价一次性确认收入。
B公司根据历史经验估计该软件使用权的授予能产生的收益或直接根据企业会计估计政策，对该软件使用授权作为授权许可无形资产入账，按 8 年进行分摊记入成本
对该项软件的使用授予许可，A公司由于是一次性永久授权使用，按时点确认。B公司确认无形资产后按合理受益期或会计估计政策进行分摊。看似两边确认方式不同，但是否都是合理的，对的？
谢谢！

回答人：chenyiwei
具体背景不清晰，但此类“不对称”的会计处理在理论上是完全有可能成立的，例如软件公司销售一款基本不需要后续升级服务的通用软件给客户，一次性确认收入；客户确认为无形资产并按预计使用年限摊销。